臺灣新北地方法院民事裁定
111年度補字第308號
原      告  曾顏彤    住新北市○○區○○○道0段0號（高                         壓氧治療中心）
被      告  黃秀玉    
上列當事人間請求侵權行為損害賠償等事件，本院裁定如下：
    主  文
原告應於本裁定送達後五日內，具狀補正被告甲○○之住所或居所
及提出被告最新戶籍謄本、起訴狀繕本及其附屬文件1份，並補
繳第一審裁判費新臺幣肆仟元，逾期未補正，即駁回原告之訴。
    理  由
一、按當事人書狀，應記載當事人姓名、性別、年齡、職業及住
    所或居所，當事人為法人或其他團體者，應記載其名稱及事
    務所或營業所；書狀及其附屬文件，除提出於法院者外，應
    按應受送達之他造人數，提出繕本或影本，民事訴訟法第11
    6條第1項、第119條第1項分別定有明文。復按提起民事訴訟
    ，應依民事訴訟法第1編第3章第1節、第2節之規定繳納裁判
    費，此亦為起訴必須具備之程式。再按書狀不合程式或有其
    他欠缺者，審判長應定期間命其補正；起訴不合程式或不備
    其他要件之情形者，依其情形可以補正，經審判長定期間命
    其補正而不補正者，法院應以裁定駁回之，民事訴訟法第12
    1條第1項、第249條第1項第6款亦有明定。
二、經查，本件原告起訴未於起訴狀上載明被告之住所或居所，
    亦未繳納裁判費，原告起訴不合程式，於法自有未合。又原
    告訴之聲明係請求：㈠被告應給付原告新臺幣（下同）伍萬
    元，及自起訴狀繕本送達起至清償日止，按週年利率百分之
    五計算之利息。㈡被告應將留言在原告於LINE VOOM貼文中如
    附表一所示之言論刪除㈢被告應在原告於西元2021年12月24
    日發布於LINE VOOM貼文中之留言處與被告自己之LINE VOOM
    貼文處登載如附表二所示之道歉內容，並設定檢視權限為公
    開，以供不特定人瀏覽，且自登載起6個月不刪除。則依民
    事訴訟法第77條之2第1項前段之規定，以一訴主張數項標的
    者，其價額合併計算之，本件原告請求訴之聲明第㈠項部分
    之訴訟標的金額為50,000元，應徵收第一審裁判費1,000元
    ；訴之聲明第㈡、㈢項請求被告刪除貼文並公開刊登道歉啟事
    以回復名譽，屬非因財產權而起訴，依民事訴訟法第77條之
    14第1項規定，應徵收第一審裁判費3,000元，是本件應徵收
    之第一審裁判費合計為4,000元（計算式：1,000元＋3,000元
    ＝4,000元），茲依民事訴訟法第249條第1項但書之規定，限
    原告於收受本件裁定送達後5日內，具狀補正起訴狀上被告
    之住所或居所，並提出被告戶籍謄本、起訴狀繕本及其附屬
    文件1份，暨補繳第一審裁判費4,000元，如未依期補正，即
    駁回原告之訴。
三、爰依上開規定，裁定如主文。
中　　華　　民　　國　　111 　年　　3 　　月　　15　　日
                  民事第五庭    法　官　曹惠玲
以上正本係照原本作成。　　　　　　　　　
如不服本裁定關於核定訴訟標的價額部分，應於送達後10日內向
本院提出抗告狀，並繳納抗告費新臺幣1,000 元；關於命補繳裁
判費部分，不得抗告。
中　　華　　民　　國　　111 　年　　3 　　月　　15　　日
                                書記官  涂菀君